臺灣高雄地方法院刑事判決
111年度審易字第354號
公  訴  人  臺灣高雄地方檢察署檢察官
被      告  余容杏




上列被告因詐欺等案件，經檢察官提起公訴（111年度偵字第242
6號），本院判決如下：
    主  文
本件被訴詐欺得利部分公訴不受理。
    理  由
一、公訴意旨略以：被告余容杏意圖為自己不法之所有，基於詐
    欺得利之犯意，於民國109年10月7日某時許，在蝦皮購物網
    以帳號「@kissu0713」張貼販售全聯禮券之廣告，致陳怡婷
    觀看後受騙而陸續與余容杏使用之上開蝦皮帳號、LINE帳號
    顯示為「李有財0000000000、全聯-券商-高雄-李有財」聯
    絡，陳怡婷復於同日12時17分許匯款新臺幣(下同)1000元至
    余容杏提供之000-00000000000號帳戶、於同日13時11分許
    匯款500元至余容杏提供之000-0000000000000000號帳戶(「
    橘子行動支付有限公司虛擬帳戶」)、於同日13時58分匯款1
    000元至余容杏提供之000-00000000000號帳戶、於同日19時
    53分匯款4947元至余容杏提供之000-000000000000號帳戶(
    「淞果數位股份有限公司虛擬帳戶」)、於同年10月8日1時1
    分許匯款5917元至余容杏提供之000-0000000000000000號帳
    戶(「淞果數位股份有限公司虛擬帳戶」)、於同年10月8日1
    9時28分許匯款4968元至余容杏提供之000-0000000000000號
    帳戶。其中000-00000000000號帳戶為「好地方三多股份有
    限公司」之帳戶，余容杏係將陳怡婷匯入款項用以支付住宿
    費用；另000-0000000000000號帳戶為王盈瑩之帳戶，余容
    杏將陳怡婷匯入款項用以支付向王盈瑩購買遊戲點數費用；
    另余容杏將陳怡婷匯入上開「橘子行動支付有限公司虛擬帳
    戶」、「淞果數位股份有限公司虛擬帳戶」用以支付遊戲點
    數費用。嗣陳怡婷未收到任何禮券而報警處理，為警循線查
    悉上情。因認被告涉犯刑法第339條第2項之詐欺得利罪嫌等
    語。
二、按已經提起公訴或自訴之案件，在同一法院重行起訴者，應
    諭知不受理之判決，並得不經言詞辯論為之，刑事訴訟法第
    303條第2款、第307條分別定有明文。
三、查被告明知其無資力及相關商品可供買賣，竟以網際網路對
    公眾散布而詐欺取財之犯意，以購物平台蝦皮「kissu0713
    」帳號，佯稱出售全聯福利中心禮券及原燒餐卷，致告訴人
    陳怡婷陷於錯誤，而依指示分別於如附表所示之時間匯款至
    附表所示帳號，所涉刑法第339條之4第1項第3款之以網際網
    路對公眾散布而犯詐欺取財罪，業經臺灣高雄地方檢察署檢
    察官以109年偵字第25619號提起公訴，經本院以110年度訴
    字第112、377號，於111年2月21日就此部分判處有期徒刑1
    年4月，有上開起訴書及本院刑事判決書附卷可稽，現該案
    件由臺灣高等法院高雄分院審理中，尚未確定，有本院電話
    紀錄查詢單及臺灣高等法院被告前案紀錄表可稽；本件被告
    前開被訴之詐欺得利罪與上開判決部份，係屬同一事實，公
    訴人於111年2月16日，就與上開犯罪事實為同一事實之案件
    ，向本院重行起訴，並於111年4月8日繫屬本院，有臺灣高
    雄地方檢察署函及其上之本院收文章可稽，揆諸前揭說明，
    爰不經言詞辯論，逕為諭知不受理之判決。
四、至於被告另被訴竊盜部分，則由本院另行審理，併予敘明。
    　　
據上論結，應依刑事訴訟法第303條第2款、第307條，判決如主
文。
中　　華　　民　　國　　111 　年　　5 　　月　　27　　日
                  刑事第五庭    審判長法　官  黃蕙芳
　　　　　　　　　
　　　　　　　　　                    法  官  李昆南
　　　　　　　　　
　　　　　　　　　                    法  官  陳川傑
以上正本證明與原本無異。
如不服本判決應於收受送達後20日內向本院提出上訴書狀，並應
敘述具體理由；如未敘述上訴理由者，應於上訴期間屆滿後20日
內向本院補提理由書（均須按他造當事人之人數附繕本）「切勿
逕送上級法院」。
因疫情而遲誤不變期間，得向法院聲請回復原狀。
中　　華　　民　　國　　111 　年　　5 　　月　　27　　日
                                      書記官  陳惠玲
　　　　　　　　　　　　　　　　
附表（即110年度訴字第112號判決之附表編號6）
編號 詐騙方式 匯款時間 施詐帳號名稱與被告之關聯 匯入帳號與被告之關聯   匯入金融帳號     匯入金額或財物價值(新台幣)   6 余容杏以購物平台蝦皮「 kissu0713 」之帳號，佯稱出售全聯福利中心禮券及原燒餐券，致陳怡婷陷於錯誤，依指示匯款至右列帳戶內。 109年10月7 日12時17分 蝦皮帳號kissu0713 為余容杏以劉晉宏名義申請並使用 ①余容杏提供商務旅店之帳戶，以支付其住宿該旅店之費用 ②左列橘子支公司所提供虛擬帳號對應之會員tyo223為余容杏以李佳榮門號0000000000申請並使用 ③余容杏提供商務旅店之帳戶，以支付其住宿該旅店之費用 ④左列淞果公司所提供虛擬帳號對應之會員帳號loveu810513為余容杏以李佳穎門號0000000000申請並使用 ⑤左列淞果公司所提供虛擬帳號對應之會員tyo0413 為余容杏以李佳榮門號0000000000申請並使用 ⑥左列王盈瑩銀行虛擬帳戶為上列淞果公司虛擬帳號所綁定之帳戶   三多好地方飯店之兆豐商業銀行帳號000-00000000000 號帳戶     1,000 元     109年10月7 日13時11分     橘子支公司所提供之000-0000000000000000號虛擬帳號     500 元     109 年10月7 日13時58分     三多好地方飯店之兆豐商業銀行帳號000-00000000000 號帳戶     1,000 元     109 年10月7 日19時53分     淞果公司所提供之000-0000000000000000 號虛擬帳號     4,947 元     109 年10月8 日1時1 分     淞果公司所提供之000-0000000000000000號虛擬帳號     5,917 元     109 年10月8日19時28分     王盈瑩合作金庫000-0000000000000號帳戶     4,968 元